# 独立性

提问人：1163818212 时间：2019-02-24 22:35:24
IPO 业务，审计助理与被审计单位的小会计恋爱，会影响独立性么

回答人：chenyiwei
相关规定：《中国注册会计师职业道德守则第 4 号——审计和审阅业务对独立性的要求》第六章 “家庭和私人关系”：
第六十四条如果审计项目组成员与审计客户的董事、高级管理人员，或所处职位能够对客户会计记录或被审计财务报表的编制施加重大影响的员工（以下简称特定员工）
存在家庭和私人关系，可能因自身利益、密切关系或外在压力产生不利影响。
不利影响存在与否及其严重程度取决于多种因素，包括该成员在审计项目组的角色、其家庭成员或相关人员在客户中的职位以及关系的密切程度等。
第六十五条如果审计项目组成员的主要近亲属是审计客户的董事高级管理人员或特定员工，或者在业务期间或财务报表涵盖的期间曾担任上述职务，只有把该成员调离审计项目组，才能将对独立性的不利影响降低至可接受的水平。
第六十六条如果审计项目组成员的主要近亲属在审计客户中所处职位能够对客户的财务状况、经营成果和现金流量施加重大影响，将对独立性产生不利影响。不利影响的严重程度主要取决于下列因素：
（一）主要近亲属在客户中的职位；
（二）该成员在审计项目组中的角色。
会计师事务所应当评价不利影响的严重程度，并在必要时采取防范措施消除不利影响或将其降低至可接受的水平。
防范措施主要包括：
（一）将该成员调离审计项目组；
（二）合理安排审计项目组成员的职责，使该成员的工作不涉及其主要近亲属的职责范围。
第六十七条如果审计项目组成员的其他近亲属是审计客户的董事高级管理人员或特定员工，将对独立性产生不利影响。不利影响的严重程度主要取决于下列因素：
（一）审计项目组成员与其他近亲属的关系；
（二）其他该近亲属在客户中的职位；
（三）该成员在审计项目组中的角色。
会计师事务所应当评价不利影响的严重程度，并在必要时采取防范措施消除不利影响或将其降低至可接受的水平。
防范措施主要包括：
（一）将该成员调离审计项目组；
（二）合理安排审计项目组成员的职责，使该成员的工作不涉及其他近亲属的职责范围。
第六十八条如果审计项目组成员与审计客户的员工存在密切关系，并且该员工是审计客户的董事、高级管理人员或特定员工，即使该员工不是审计项目组成员的近亲属，也将对独立性产生不利影响。拥有此类关系的审计项目组成员应当按照会计师事务所的政策和程序的要求，向会计师事务所内部或外部的相关人员咨询。
不利影响的严重程度主要取决于下列因素：
（一）该员工与审计项目组成员的关系；
（二）该员工在客户中的职位；
（三）该成员在审计项目组中的角色。
会计师事务所应当评价不利影响的严重程度，并在必要时采取防范措施消除不利影响或将其降低至可接受的水平。
防范措施主要包括：
（一）将该成员调离审计项目组；
（二）合理安排该成员的职责，使其工作不涉及与之存在密切关系的员工的职责范围。
第六十九条会计师事务所中审计项目组以外的合伙人或员工，与审计客户的董事、高级管理人员或特定员工之间存在家庭或私人关系，可能因自身利益、密切关系或外在压力产生不利影响。会计师事务所合伙人和员工在知悉此类关系后，应当按照会计师事务所的政策和程序进行咨询。不利影响存在与否及其严重程度主要取决于下列因素：
（一）该合伙人或员工与审计客户的董事、高级管理人员或特定员工之间关系；
（二）该合伙人或员工与审计项目组之间的相互影响；
（三）该合伙人或员工在会计师事务所中的角色；
（四）董事、高级管理人员或特定员工在审计客户中的职位。
会计师事务所应当评价不利影响的严重程度，并在必要时采取防范措施消除不利影响或将其降低至可接受的水平。
防范措施主要包括：
（一）合理安排该合伙人或员工的职责，以减少对审计项目组可能产生的影响；
（二）由审计项目组以外的注册会计师复核已执行的相关审计工作。
第七十条当无意中违反本守则有关家庭和私人关系的规定时，如果会计师事务所同时满足下列条件，不被视为损害独立性：
（一）会计师事务所已经制定政策和程序，要求所有专业人员在其近亲属或与其存在私人关系的员工因工作变动而违反规定时，立即向会计师事务所报告；
（二）审计项目组成员因其主要近亲属成为审计客户的董事、高级管理人员或特定员工而无意中违反规定时，将该成员调离审计项目组；
（三）会计师事务所在必要时已采取其他防范措施将剩余不利影响降低至可接受的水平。防范措施主要包括由审计项目组以外的注册会计师复核该成员已执行的工作，不允许该成员参与任何有关该业务的重大决策等。
会计师事务所应当确定是否就该事项与治理层讨论。
理论上，是否影响独立性取决于该助理人员和该会计人员各自的角色和对审计业务、被审计单位财务报告的影响程度。但在实务中一般尽可能避免，应将该助理调离该被审计单位的项目组。